【裁判字號】    89,訴緝,112
【裁判日期】    891017
【裁判案由】    偽造有價證券等
【裁判全文】
臺灣臺北地方法院刑事判決              八十九年度訴緝字第一一二號
    公  訴  人  臺灣臺北地方法院檢察署檢察官
    被      告  戊○○
右列被告因偽造有價證券等案件，經檢察官提起公訴（八十八年度偵緝字第二九三、
二九四號），本院判決如左：
    主      文
戊○○行使偽造私文書，足生損害於他人，處有期徒刑肆月，如附表所示偽造之「乙○○」名義之署押沒收；又偽造本票，處有期徒刑年貳月，如附表所示偽造之本票
壹張沒收；應執行有期徒刑年肆月，如附表所示偽造之「乙○○」名義之署押及本
票壹張均沒收。
    事      實
一、戊○○於民國（下同）八十七年間到友人乙○○住處，偶見余某之身分證，便予
    以牢記乙○○之身分證字號為 Ｚ000000000 號。嗣因案遭法院通緝，竟於八十七
    年十一月六日至臺北市○○路○段一五七巷四號，意圖為自己不法之利益，冒用
    乙○○名義向「旺來」汽車商行之丁○○以每日租金新臺幣（下同）一千二百五
    十元租用車號ＣＯ－四九一九之一點七噸之小貨車，並在汽車出租契約書上偽造
    乙○○之署押，偽填出生年月日為五十二年二月九日、身分證字號為Ｚ 0000000
    00、住址為臺北市○○街二六二號五樓，而偽造該契約書，並持以向丁○○行使
    ，使丁○○陷於錯誤，交付上開車輛予戊○○，並足生損害於乙○○及丁○○。
    戊○○取得上開車輛後即拒納約定之租金，並於四日後（十日）將該車借予甲○○卻發生車禍，丁○○取回車輛後，支出拖吊費一千二百元，車輛修理費三萬三
    千元，而於同年月十一日找戊○○負責，戊○○仍自稱係乙○○，到臺北市○○
    路○段一五七巷四號之「旺來」汽車商行，另行起意，在票號為 TH092010 之空
    白本票上，偽填發票日為八十七年十一月十二日、到期日為八十七年十一月二十
    日、面額十萬元，偽造乙○○之署押，填入余某正確之身分證字號為 Ｚ00000000
    0 號，偽填住址為中和市○○街四六五號五樓，而偽造該本票，交付予丁○○作
    為租金及賠償款項，隨即逃匿。共計詐得相當於四天租金五千元之利益。嗣丁○○找到真正之乙○○本人時，始查知上情。
二、案經被害人乙○○、丁○○告訴臺灣臺北地方法院檢察署檢察官偵查起訴。
    理      由
一、右揭事實，業據被告戊○○於偵審中坦承不諱，核與告訴人乙○○、丁○○指訴
    及證人甲○○到庭結證所稱之情節相符，並有被告偽造之租車契約書、本票、告
    訴人乙○○之身分證影本等附卷可資佐證，是被告犯行應堪認定。
二、核被告戊○○所為係犯刑法第二百十六條、第二百十條之行使偽造私文書罪、第
    三百三十九條第二項之詐欺得利罪（公訴人認此部分係犯刑法第三百三十九條第
    一項之詐欺取財罪，此部分起訴法條容有未洽，應予變更）、第二百零一條偽造
    有價證券罪。偽造署押為偽造私文書及偽造有價證券之部分行為，均不另論罪。
    偽造文書之低度行為為行使之高度行為所吸收，行使有價證券之低度行為為偽造
    有價證券之高度行為所吸收，均僅論以行使偽造私文書罪及偽造有價證券罪。所
    犯行使偽造文書罪與詐欺得利罪間，有方法結果之牽連關係，應從一重依行使偽
    造私文書罪處斷。所犯上開行使偽造私文書及偽造有價證券罪二罪，犯意各別、
    行為互殊、罪名歧異，應分論並罰。爰審酌被告犯罪之動機、目的、手段、品行
    、智識程度、所生危害及犯罪後之態度等一切情狀，分別量處如主文所示之刑，
    並定應執行刑，以資懲儆。
三、如附表所示偽造之「乙○○」名義之署押及偽造之本票一張，依法宣告沒收。
四、另公訴人以被告於八十七年十月三十一日因違反毒品危害防制條例案件為警查獲
    時，冒用「乙○○」名義應訊，並偽造乙○○之署押應訊，認與前揭有罪部分有
    連續犯之裁判上一罪關係，移送併案審理部分，因被告係於為警查獲時，為掩飾
    其身分，始起意冒用乙○○之名義，與本件有罪部分係要獲取財產上之利益，或
    免除債務之目的不同，與本件有罪部分應無概括犯意可言，應退由公訴另行偵辦
    ，併此餘明。
據上論斷，應依刑事訴訟法第二百九十九條第一項前段、第三百條、刑法第二百零一
條、第二百零五條、第五十五條、第二百十六條、第二百十條、第二百十九條、第三
百三十九條第二項、第五十一條、罰金罰鍰提高標準條例第一條前段判決如主文。
本案經檢察官柯金柱到庭執行職務
中      華      民      國      八十九      年     十     月    十七    日
                                      臺灣臺北地方法院刑事第五庭
                                          法  官  劉  亭  柏
右正本證明與原本無異。
如不服本判決，應於判決送達後十日內，向本院提出上訴狀。
                                          書記官  羅  欣  宜
中      華      民      國      八十九      年     十     月    十九    日
附錄本案論罪科刑法條全文
刑法第二百零一條
一意圖供行使之用，而偽造、變造公債票，公司股票或其他有價證券者，處三年以上
  十年以下有期徒刑，得併科三千元以下罰金。
二行使偽造、變造之公債票、公司股票或其他有價證券，或意圖供行使之用，而收集
  或交付  於人者，處一年以上七年以下有期徒刑，得併科三千元以下罰金。
刑法第二百十六條
行使第二百十條至第二百十五條之文書者，依偽造、變造文書或登載不實事項或使登
載不實事項之規定處斷。
刑法第二百十條
偽造、變造私文書，足以生損害於公眾或他人者，處五年以下有期徒刑。
刑法第三百三十九條
一意圖為自己或第三人不法之所有，以詐術使人將本人或第三人之物交付者，處五年
  以下有期徒刑、拘役或科或併科一千元以下罰金。
二以前項方法得財產上不法之利益或使第三人得之者亦同。
三前二項之未遂犯罰之。
附表
┌──┬────────────────────────────────┐
│編號│名稱                                                            │
├──┼────────────────────────────────┤
│ １ │被告於八十七年十一月六日以「乙○○」名義與丁○○之丙○○○商行簽│
│    │訂之汽車租出契約書上偽造之「佘國豪」署押壹枚。                  │
├──┼────────────────────────────────┤
│ ２ │被告於八十七年十一月十二日以「乙○○」名義偽簽之八十七年十一月二│
│    │十日到期之拾萬元本票壹張。                                      │
└──┴────────────────────────────────┘


司法院資訊處製作；財團法人民間司法改革基金會備份。
